#### **SYLVAIN JANOT**

En recherche d'un stage Développeur Web du 20/04/2020 au 26/06/2020 ( possibilité d'extension car disponible de suite après cette date. )



http://www.sylvain-janot.fr sylvain.jnt@gmail.com 06 83 95 85 42 29280 PLOUZANE

Après plus de 10 ans dans le commerce, je souhaite devenir Développeur Web. C'est pour cela que j'ai entrepris une reconversion et que je suis actuellement une formation Développeur Web et Web Mobile à l'A.F.P.A de Brest. Chaque jour j'en découvre un peu plus sur les langages et le développement en général et, je me rends compte que je ne me suis pas trompé dans ma ré-orientation ...

#### **Formation**

Novembre 2019 Formation Développeur Web et Web Mobile 2008 BTS Management des Unités Commerciales 2005 BAC STT Action et Communication Commerciale

# **Expérience professionnelle**

**Juillet 2010 à Mars 2019:** Responsable rayon liquides, Intermarché Plouzané **Sept.2007 à Mars 2010:** Employé commercial, Leclerc Guilers

## Compétences

Gestion du stress Autonomie Travail en équipe Analyser les besoins du client Rigueur

# Les langages en cours d'acquisition

HTML et CSS JAVA PHP MYSQL

### Intérêts

Moto Pâtisserie / Cuisine Cinéma